# 关于投资性房地产

提问人：lich8284 时间：2016-11-17 23:50:05
在准则讲解 2010 的投资性房地产这章P55有这么一段描述：企业将建筑物出租，按租赁协议向承租人提供的相关辅助服务在整个协议中不重大的，应当将该建筑物确认为投资性房地产。 Q1:什么叫重大？指的是金额么？ Q2:如果相关服务在整个协议中不重大，出租建筑物不确认为投资性房地产，那又该如何处理呢？ 多谢各位前辈指教。

回答人：chenyiwei
1 、重大包括定性和定量两方面的判断，请参考《企业会计准则第 30 号——财务报表列报》中对重要性的论述。 2 、如果相关服务影响重大的，例如宾馆向住店客人提供的客房、餐饮等服务，则该房屋就是企业自身的经营场所，应确认为固定资产。